臺灣桃園地方法院刑事判決
111年度交易字第443號
公  訴  人  臺灣桃園地方檢察署檢察官
被      告  張衛華


上列被告因過失傷害案件，經檢察官聲請以簡易判決處刑（111
年度調偵字第543號），本院認不宜以簡易判決處刑（111年度桃
交簡字第808號），改依通常程序審理，判決如下：
    主  文
本案公訴不受理。
    理  由
一、聲請簡易判決處刑意旨詳如附件檢察官聲請簡易判決處刑書
    所載。
二、本案應為不受理之判決，理由如下：
　㈠依刑事訴訟法第238條第1項、第303條第3款、第307條之規定
    ，告訴乃論之罪，告訴人於第一審辯論終結前，得撤回其告
    訴；其告訴經撤回者，法院應諭知不受理之判決，並得不經
    言詞辯論為之。
　㈡依刑法第287條之規定，被告於本案被訴刑法第284條前段過
    失傷害罪，須告訴乃論。
　㈢告訴人於本院第一審辯論終結前已表明撤回告訴，此有刑事
    撤回告訴狀附卷為憑（見本院桃交簡字卷第31頁）。是依上
    開規定，本案不經言詞辯論，逕行諭知不受理之判決。
據上論斷，應依刑事訴訟法第452條、第284條之1、第303條第3
款、第307條，判決如主文。
本案經檢察官楊挺宏聲請以簡易判決處刑。
中　　華　　民　　國　　111 　年　　6 　　月　　30　　日
                  刑事第一庭　法  官  陳布衣

以上正本證明與原本無異。
如不服本判決應於收受判決後20日內向本院提出上訴書狀，並應
敘述具體理由。其未敘述上訴理由者，應於上訴期間屆滿後20日
內向本院補提理由書(均須按他造當事人之人數附繕本)「切勿逕
送上級法院」。 

　　　　　　　　　　　　　　　書記官　蔡昌霖
中　　華　　民　　國　　111 　年　　7 　　月　　1 　　日
附件：
臺灣桃園地方檢察署檢察官聲請簡易判決處刑書　
                                    111年度調偵字第543號
　　被　　　告　張衛華　男　63歲（民國00年0月00日生）
　　　　　　　　　　　　住○○市○○區○○街000號11樓
　　　　　　　　　　　　國民身分證統一編號：Z000000000號
上列被告因過失傷害案件，業經偵查終結，認為宜聲請以簡易判決
處刑，茲將犯罪事實及證據並所犯法條分敘如下：
　　　　犯罪事實
一、張衛華於民國110年1月12日下午5時22分許，駕駛車牌號碼0
    000-00號自用小客車，沿桃園市桃園區春日路往莊敬路方向
    行駛，途經春日路與鹽庫西街之交岔路口，欲左轉往鹽庫西
    街方向行駛時，本應注意車前狀況，隨時採取必要之安全措施
    ，且轉彎車應讓直行車先行，依當時天候晴、日間自然光線、柏
    油路面乾燥、無缺陷、無障礙物等情況，並無不能注意之情
    形，竟疏未注意及此，仍貿然左轉通過交岔路口，適有李佳
    榮騎乘車牌號碼000-0000普通重型機車，自對向車道駛至，
    煞閃不及，因此發生碰撞，致使李佳榮受有右腕腕骨脫位併
    橈尺骨莖突骨折併三角纖維軟骨韌帶撕裂、肝臟撕裂傷等傷
    害。
二、案經李佳榮訴由桃園市政府警察局桃園分局報告偵辦。
　　　　證據並所犯法條
一、被告張衛華經傳未到，然其於警詢中矢口否認有何過失傷害
    犯行，辯稱：對方不知道從何處出現，伊車頭都已經過去兩
    車道，對方就撞到伊右側前車門等語。經查，前揭犯罪事實
    ，業據告訴人李佳榮於警詢及偵查中指訴綦詳，且有道
    路交通事故現場圖、道路交通事故調查報告表（一）（二）、
    自首情形紀錄表、臺北榮民總醫院診斷證明書各1份、現場車
    損照片18張及監視器錄影畫面照片4張、錄影光碟1片在卷可
    稽。按汽車行駛至交岔路口，其行進、轉彎，應依下列規定：左
    轉彎時，應距交岔路口30公尺前顯示方向燈或手勢，換入內
    側車道或左轉車道，行至交岔路口中心處左轉，並不得占用
    來車道搶先左轉，及轉彎車應讓直行車先行，道路交通安全規則
    第102條第1項第5款、第7款訂有明文。被告駕駛車輛自應遵
    守上開規定，竟違反上開規定，轉彎未先禮讓對向直行車即
    貿然左轉而肇事，其就本件車禍事故之發生具有過失至明，
    縱認告訴人亦有過失存在，然不能因告訴人之與有過失而免
    除被告之罪責，而被告之上開過失行為與告訴人之受有傷害
    間，具有相當因果關係，是被告犯嫌堪以認定。
二、核被告所為，係犯刑法第284條前段過失傷害罪嫌。又被告
    肇事後於有偵查犯罪權限之機關或公務員發覺前，主動向據
    報前往處理之員警自首肇事且願接受裁判，則請依刑法第62
    條規定減輕其刑。
三、依刑事訴訟法第451條第1項聲請逕以簡易判決處刑。
　　此　　致
臺灣桃園地方法院
中　　華　　民　　國　  111　　年　　3 　 月　　27　　日
　　　　　　　　　　　 　　    檢 察 官 楊挺宏 
本件證明與原本無異
中　　華　　民　　國　  111　　年　　3 　 月　　31　　日
　　　　　　　　　　　 　　    書 記 官 李純慧